臺灣臺中地方法院刑事判決　　　　　　　　　　　　　九十一年度訴字第八九七號
　　公　訴　人　臺灣臺中地方法院檢察署檢察官
　　被　　　告　甲○○
右列被告因毒品危害防制條例案件，經檢察官提起公訴（九十一年度毒偵字第四一三
號），及移送併辦（九十一年度毒偵字第八八二號），本院判決如左：
    主  文
甲○○連續施用第一級毒品，累犯，處有期徒刑拾月。扣案之第一級毒品海洛因壹包
（淨重零點貳貳公克）及第二級毒品安非他命貳包（毛重共貳點捌公克），沒收銷燬
之。
    事  實
一、甲○○（原名何來福）前因違反肅清煙毒條例案件，由本院以八十三年訴字第三
    五八九號判決判處有期徒刑三年四月，經臺灣高等法院臺中分院以八十四年上訴
    字第二六六號判決駁回上訴確定，於民國九十年二月二十二日縮刑期滿執行完畢
    ；又因施用毒品案件，經觀察、勒戒後，認有繼續施用毒品傾向，由本院以八十
    七年毒聲字第一五五二號裁定令入戒治處所施以強制戒治，後因停止戒治交付保
    護管束期滿，由臺灣臺中地方法院檢察署檢察官於八十八年十月三十日以八十八
    年度戒毒偵字三七號處分書為不起訴處分。詎甲○○基於施用第一級毒品海洛因
    、第二級毒品安非他命之概括犯意，自民國九十一年一月三十一日起，至同年三
    月十七日某時許止，在臺中縣大里市健民高枝二十五分二十六枝電線桿對面工寮
    內，將第一級毒品海洛因及第二級毒品安非他命混合摻入香煙點燃吸食，而連續
    施用第一級毒品海洛因及第二級毒品安非他命多次。嗣於九十年二月一日十六時
    許，為警於上開工寮內查獲並採尿送驗；又於同年三月二十一日十七時許，在臺
    中縣大里市○○路四十之一號前，經警查獲其持有第一級毒品海洛因一包（淨重
    ○‧二二公克，包裝重○‧三一公克）及第二級毒品安非他命二包（毛重共二‧
    八公克），始知上情。
二、案經臺中縣警察局霧峰分局報請臺灣臺中地方法院檢察署檢察官偵查起訴及移送
    併辦。
    理  由
一、訊據被告甲○○對於右揭時、地，混合施用第一級毒品海洛因、第二級毒品安非
    他命之犯罪事實，於本院審理中均坦承不諱，其尿液經送檢驗結果，亦呈嗎啡及
    甲基安非他命陽性反應，有臺中縣衛生局九十一年三月十八日九一衛檢字第一○
    一二七號函附之尿水報告書、中山醫學大學附設醫院檢驗科九十一年三月二十一
    日篩檢報告各一紙在卷可稽，且扣案之白粉狀物品業經法務部調查局以化學呈色
    法及氣相層析質譜議分析法鑑定係為第一級毒品海洛因，有該局九十一年四月十
    六日調科壹字第一二○○一一四八七號鑑定通知書一紙在卷可稽，另有臺灣高等
    法院被告全國前案紀錄表、臺灣臺中地方法院檢察署刑案資料查註紀錄表在卷可
    查，足見被告自白與事實相符，其經停止戒治交付保護管束期滿為不起訴處分後
    ，五年內再犯毒品危害防制條例第十條之罪，事證明確，其犯行洵堪認定，應依
    法論科。
二、按施用毒品，經停止戒治交付保護管束期滿為不起訴處分確定後，五年內再犯毒
    品危害防制條例第十條之罪者，除應由法院裁定入戒治處所施以強制戒治外，並
    應進入審理程序審判，毒品危害防制條例第二十三條第二項定有明文；查被告前
    因施用毒品案件，經停止戒治交付保護管束期滿，由臺灣臺中地方法院檢察署檢
    察官於八十八年十月三十日以八十八年度戒毒偵字三七號處分書為不起訴處分，
    有臺灣高等法院被告全國前案紀錄表及臺灣臺中地方法院檢察署刑案資料查註紀
    錄表在卷可查，其經停止戒治交付保護管束期滿為不起訴處分後，五年內再犯毒
    品危害防制條例第十條之罪，已如前述，揆諸上揭條文意旨，應進入審理程序審
    判。故核被告所為，係犯毒品危害防制條例第十條第一項施用第一級毒品罪及同
    條例同條第二項施用第二級毒品罪。其持有毒品之低度行為復為施用毒品之高度
    行為所吸收，不另論罪。被告先後多次施用第一、二級毒品犯行，均時間緊接，
    犯罪構成要件相同，顯係出於概括之犯意為之，均為連續犯，依刑法第五十六條
    規定，均以一罪論，並加重其刑。被告於本院審理時供稱係將海洛因及安非他命
    混合施用，本院復查無積極證據證明被告係分別施用海洛因及安非他命，是被告
    以一施用行為同時施用第一級毒品海洛因及第二級毒品安非他命，為想像競合犯
    ，依刑法第五十五條之規定，應從重之施用第一級毒品罪處斷，公訴人認犯意各
    別，似有誤會，附此敘明。另公訴人雖僅就被告九十一年一月三十一日前之行為
    起訴，其後之行為雖未起訴，惟被告其後行為與已起訴部分為連續犯之裁判上一
    罪，本院自得一併審理，附此敘明。被告前因違反肅清煙毒條例案件，由本院以
    八十三年訴字第三五八九號判決判處有期徒刑三年四月，經臺灣高等法院臺中分
    院以八十四年上訴字第二六六號判決駁回上訴確定，於九十年二月二十二日縮刑
    期滿執行完畢，有臺灣高等法院被告全國前案紀錄表及臺灣臺中地方法院檢察署
    刑案資料查註紀錄表在卷可憑，其受有期徒刑執行完畢五年內再犯本件有期徒刑
    以上之罪，為累犯，應依法遞加重其刑。爰審酌被告一再施用毒品，經停止戒治
    交付保護管束期滿為不起訴處分後，仍不知戒惕，又再次施用毒品，戕害自身健
    康，暨其智識、素行、犯罪之目的、動機、手段及犯後坦承一切態度良好等一切
    情狀，量處如主文所示之刑，以資懲儆。又扣案之第一級毒品海洛因一包（淨重
    ○．二二公克，包裝重○‧三一公克）及第二級毒品安非他命二包（毛重共二‧
    八公克），為毒品危害防制條例第二條第二項第一、二款所規定之第一、二級毒
    品，有法務部調查局前開鑑定通知書在卷可查，雖被告否認上開扣案毒品為其所
    有，然被告係在持有之狀態下遭警查獲，被告既非法持有上開違禁毒品，本院自
    得依毒品危害防制條例第十八條第一項前段併予宣告沒收銷燬。至扣案之注射針
    筒、塑膠藥鏟各一支，業經被告於本院審理時否認為其所有，亦無法證明係專供
    施用毒品之器具，不另為沒收之諭知，一併敘明。
據上論斷，應依刑事訴訟法第二百九十九條第一項前段，毒品危害防制條例第十條第
一項、第二項、第十八條第一項前段、第二十三條第二項前段，刑法第十一條前段、
第五十六條、第五十五條、第四十七條，判決如主文。
本案經檢察官洪瑞芬到庭執行職務
中      華      民      國      九十一      年      五    月    三十    日
                                臺灣臺中地方法院刑事第一庭
                                    審判長法  官  林  清  鈞
                                          法  官  鄭  文  祺
                                          法  官  黃  裕  仁
右正本證明與原本無異。
如不服本判決，應於送達後十日內向本院提出上訴狀（須附繕本），上訴於臺灣高等
法院臺中分院。
                                          書記官
中      華      民      國      九十一      年      五    月    三十    日
附錄論罪科刑法條
毒品危害防制條例第十條
施用第一級毒品者，處六月以上五年以下有期徒刑。
施用第二級毒品者，處三年以下有期徒刑。
